【裁判字號】    95,上易,743
【裁判日期】    950731
【裁判案由】    竊盜
【裁判全文】
臺灣高等法院臺中分院刑事判決         95年度上易字第743號
上  訴  人  臺灣苗栗地方法院檢察署檢察官
被      告  甲○○
上列上訴人因被告竊盜案件，不服臺灣苗栗地方法院95年度易字
第61號中華民國95年4月14日第一審判決（起訴案號：臺灣苗栗
地方法院檢察署95年度偵字第43號），提起上訴，本院判決如下
：
    主  文
原判決撤銷，發回臺灣苗栗地方法院。
    理  由
一、公訴意旨略以：被告甲○○意圖為自己不法之所有，於民國
    （下同）94年12月21日中午12時30分許，在苗栗縣頭份鎮○
    ○里○○路123號中纖公司頭份廠所設置之抽水池旁（該中
    纖公司頭份廠區已停止生產，系爭抽水池之位置係在隔鄰華
    隆公司廠區內），利用可作為兇器使用之破壞剪一支，剪斷
    該抽水池連結至中纖公司廠區之電纜線，並竊取屬中纖公司
    所有之電纜線約20公尺，得手後在路旁正收拾剪下之電纜線
    時，為華隆公司警衛發覺通知中纖公司警衛報警處理，為警
    當場查獲。因認被告涉有刑法第321條第1項第3款加重竊盜
    之罪嫌云云。
二、按協商判決除有刑事訴訟法第455條之4第1項第1款於訊問程
    序終結前，被告撤銷協商合意或檢察官撤回協商聲請者；第
    2款被告協商之意思非出於自由意志者；第4款被告所犯之罪
    非第455條之2第1項所定得以協商判決者；第6款被告有其他
    較重之裁判上一罪之犯罪事實者；第7款法院認應諭知免刑
    或免訴、不受理者情形之一，或違反同條第2項「法院應於
    協商合意範圍內為判決；法院為協商判決所科之刑，以宣告
    緩刑或2年以下有期徒刑、拘役或罰金為限」之規定者外，
    不得上訴，刑事訴訟法第455條之10第1項定有明文。又對於
    前項但書之上訴，第二審法院之調查以上訴理由所指摘之事
    項為限，第二審法院認為上訴有理由者，應將原判決撤銷，
    將案件發回第一審法院依判決前之程序更為審判，亦為同法
    第455條之10第2、3項所明定。
三、查本件被告甲○○除坦承協商判決所認定之於94年12月21日
    中午12時30分許，在苗栗縣頭份鎮○○里○○路123號中纖
    公司頭份廠所設置之抽水池旁，竊取屬中纖公司所有之電纜
    線約20公尺等事實（即起訴事實）外，復坦承檢察官上訴意
    旨所述另於95年3月16日上午10時30分許，在苗栗縣頭份鎮
    ○○街82號之倉庫，竊取被害人范清財所有之鋼線5捆重約
    80公斤等事實（即移送併辦事實），而該2部分事實，犯罪
    構成要件相同，顯係基於概括犯意反覆為之，係屬具有連續
    犯關係之裁判上一罪。雖刑法第56條之連續犯，業經總統於
    94年2月2日公布廢除，並自95年7月1日起生效，惟廢除連續
    犯後須依數罪併罰之規定處罰，經比較後並非較有利於被告
    ，依修正後刑法第2條第1項前段之規定，自應適用行為時即
    修正前刑法第56條之規定處斷。本件移送併辦事實既與起訴
    事實成立連續犯，為裁判上一罪，該移送併辦事實自為起訴
    效力所及，應併予審判。另刑事訴訟法第455條之10第1項但
    書規定，協商判決有：「被告有其他較重之裁判上一罪之犯
    罪事實者」之情形時，得為上訴，該規定所稱：「其他較重
    之裁判上一罪之犯罪事實」，應包括連續犯在內，蓋連續犯
    之犯罪事實次數較多者，當然較重於次數較少之犯罪事實。
    查本件於原審協商判決時僅發現被告竊盜一次，嗣判決後又
    發現被告在協商判決前另犯一次之竊盜罪，是被告在協商判
    決時已有2次之竊盜犯行，而原審協商判決時僅就第1次之竊
    盜犯行為之，顯見本件被告確有「其他較重之裁判上一罪之
    犯罪事實」之情形，應堪認定。原審漏未就被告第2次竊盜
    犯行部分併予協商判決，容有可議。檢察官上訴意旨執此指
    摘原判決不當，非無理由，應由本院將原判決予以撤銷，並
    發回原審法院依判決前之程序更為審判。
四、據上論結，應依刑事訴訟法第369條第1項前段、第364條、
    第455條之10第3項前段，判決如主文。
本案經檢察官乙○○到庭執行職務。
中    華    民    國    95    年    7     月    31    日
               刑事第八庭  審判長法  官  羅  得  村
                                 法  官  陳  宏  卿
                                 法  官  劉  榮  服
上列正本證明與原本無異。
不得上訴。
                                 書記官  周  巧  屏
中    華    民    國    95    年    8     月    1     日
                                                      Ｆ


司法院資訊處製作；財團法人民間司法改革基金會備份。
